最高法院刑事裁定　　　　　　　　　 110年度台抗字第1769號
抗　告　人　李國華


上列抗告人因家暴傷害案件，不服臺灣高等法院臺中分院中華民
國110年8月30日駁回再審聲請之裁定（110年度聲再字第133號）
，提起抗告，本院裁定如下：
    主  文
抗告駁回。
    理  由
一、本件抗告人李國華因家暴傷害案件，經原審於民國109 年11
    月10日以109 年度上易字第937 號判決判處罪刑（下稱原判
    決），抗告人不服，提起上訴後，經本院以110 年度台上字
    第2122號判決程序駁回其上訴確定。抗告人以發現下列新事
    實及新證據為由，依刑事訴訟法第420 條第1 項第6 款規定
    ，聲請再審：
  ㈠告訴人陳○○於第一審表示，民國108年7月26日案發當天晚
    上，其前往中國醫藥大學附設醫院是為植牙治療，但告訴人
    牙齒斷裂之原因為何，告訴人後續是否有植牙治療之就診紀
    錄，攸關抗告人有無本件傷害犯行之證明，原判決漏未調查
    、審酌。
  ㈡證人陳○○可證明告訴人之牙齒早於108 年間已斷裂，非因
    被抗告人毆打所致。
  ㈢依上開醫院於109 年10月14日回復原審之函文可知，該院於
    108 年7 月26日開具之驗傷解析圖，固認告訴人確有牙齒斷
    裂狀況，但因告訴人牙周狀況不佳，無法確認為新傷或舊傷
    。故該驗傷解析圖實無法證明抗告人有何傷害告訴人之行為
    。
  ㈣證人陳○○、林○○、陳○○○均證稱：未看見告訴人被打
    或看見抗告人打人之經過；現場監視器錄影畫面也無抗告人
    毆打告訴人之畫面；原判決援為不利抗告人之認定，判決違
    法。
二、原裁定以：
  ㈠原判決係綜合抗告人之部分供述、告訴人陳○○之指訴、第
    一審勘驗現場監視器錄影畫面之筆錄、擷取照片、告訴人之
    傷勢照片、中國醫藥大學附設醫院驗傷診斷書、該院109 年
    10月14日函暨告訴人之急診護理病歷等證據資料判斷，佐以
    證人陳○○與林○○，對告訴人被毆打後第一時間之受傷狀
    況及指稱係遭抗告人毆打之證述，認抗告人確有本件毆打告
    訴人，致告訴人受有斷齒及口腔內部傷口等傷害。尚無聲請
    意旨所指，未調查告訴人牙齒斷裂原因，或未審酌中國醫藥
    大學附設醫院109 年10月14日函及其病歷之情事。
  ㈡原判決有無違背法令，係可否提起非常上訴之問題，難謂係
    發現確實新證據，而得憑為聲請再審之理由。
  ㈢告訴人本件受傷後，是否進行後續之植牙治療，及其就診紀
    錄如何，均無法動搖原判決認定之犯罪事實。
  ㈣綜上，抗告人聲請再審意旨所指各項事由及其證據，僅係對
    原判決已詳為說明及審酌之事項，徒憑己見，而為不同之評
    價，皆與刑事訴訟法第420 條第1 項第6 款規定之要件不合
    。其再審之聲請為無理由，予以駁回。
三、抗告意旨略以：告訴人因本件傷害糾紛，另對抗告人提起民
    事損害賠償訴訟，現由臺灣臺中地方法院審理中。抗告人以
    本案發生經過之事實不明，有待釐清，已向法院聲請移交醫
    療單位進行醫學鑑定，並向法院聲請傳喚陳○○到庭作證，
    該法院已同意送鑑定，證明告訴人之牙齒早已斷裂，非抗告
    人毆打所致，抗告人並無毆打行為。從而該待提出之醫學鑑
    定報告，顯係重要事證，足以動搖原判決之事實認定，而為
    有利抗告人之判決，應符合得憑以聲請再審之新事實、新證
    據要件。
四、惟查：原判決已說明抗告人於108 年7 月26日傷害告訴人之
    行為，係致告訴人先前以類似植牙方式處理之牙齒，做的那
    些都斷掉（見原判決第7 頁），並非認定告訴人之牙齒係於
    案發當日始第一次斷裂。而抗告意旨以臺灣臺中地方法院民
    事庭已送請醫療單位進行鑑定及傳喚陳○○，以證明告訴人
    之牙齒早已斷裂，與原判決認定之事實並不衝突，不足以動
    搖原判決所認定之犯罪事實。另告訴人於本件受傷後，是否
    進行後續之植牙治療，與抗告人有無本件傷害犯行之認定，
    不具關連性。原裁定駁回抗告人再審之聲請，其結論並無不
    合。
五、抗告意旨置原裁定之論敘於不顧，徒以尚待提出之鑑定報告
    ，及自己之說詞，指摘原裁定不當，為無理由，應予駁回。
據上論結，應依刑事訴訟法第412條，裁定如主文。
中    華    民    國   110    年    12    月    8     日
                  刑事第八庭審判長法  官  李  英  勇  
                                  法  官  洪  兆  隆  
                                  法  官  楊  智  勝  
                                  法  官  吳  冠  霆  
                                  法  官  黃  瑞  華  
本件正本證明與原本無異
                                  書記官
中    華    民    國   110    年    12    月    9     日